# 企业取得不构成业务的一组资产

提问人：jidus 时间：2013-05-06 23:48:11
1 、CPA书上说：企业取得不构成业务的一组资产，应将购买成本基于所取得各项资产、负债的相对公允价值基础进行分配。具体要怎么操作？ 2 、同一控制下，并购买方不构成业务，应按公允价值还是账面价值确认资产、负债？

回答人：chenyiwei
首先对货币性资产、负债按照其对应的货币金额（扣除可能的坏帐损失）作为入帐价值。其次从总价中扣除货币性资产、负债的入帐价值后，剩余的金额即为非货币性资产、负债的入帐价值总额，这部分入帐价值总额按照各项非货币性资产、负债的相对公允价值为权数，分配到各单项资产、负债中，确定各单项非货币性资产、负债的入帐价值。

提问人：jidus 时间：2013-05-07 19:18:46
回复 chenyiwei 的帖子
请问版主，是这样：
每项非货币资产的入账价值=非货币资产的总入账价值该项资产公允价值 / 非货币资产的总公允价值 每项非货币负债的入账价值 = 非货币负债的总入账价值该项负债公允价值/非货币负债的总公允价值 还是这样： 每项非货币资产或负债的入账价值=（非货币资产的总入账价值+非货币负债的总入账价值）*该项资产或负债公允价值/（非货币资产的总公允价值+非货币负债的总公允价值）

回答人：chenyiwei
应是你说的后一种。实际上非货币性负债比较少见，最多是一些预收款项之类。由政府补助形成的递延收益的公允价值应为零。

提问人：bestxulin 时间：2013-05-08 10:33:50
如果取得的一组资产价格明显高于其价值，是否在分配完成后需要计提减值？

回答人：chenyiwei
在期末对其进行减值测试即可。如果计算的可收回金额（按准则的“两者孰高”原则确定）低于帐面价值的，则计提减值准备。